臺灣高雄地方法院刑事判決           100年度審訴字第1993號
公  訴  人  臺灣高雄地方法院檢察署檢察官
被      告  郭文龍
上列被告因毒品危害防制條例案件，經檢察官提起公訴（起訴案
號：100 年度毒偵字第3164號），被告就被訴事實為有罪之陳述
，本院依簡式審判程序審理，判決如下：
    主  文
郭文龍施用第一級毒品，累犯，處有期徒刑玖月。又持有第一級
毒品，累犯，處有期徒刑月，扣案之第一級毒品海洛因壹包（
含袋，檢驗後淨重零點零陸肆公克）沒收銷燬。應執行有期徒刑
拾月，扣案之第一級毒品海洛因壹包（含袋，檢驗後淨重零點零
陸肆公克）沒收銷燬。
    事  實  及  理  由
一、犯罪事實：
    郭文龍前因施用毒品案件，經本院以89年度毒聲字第925 號
    裁定送觀察、勒戒後，嗣認無繼續施用之傾向，於民國89年
    2 月16日執行完畢釋放出所，並經臺灣高雄地方法院檢察署
    檢察官以89年度毒偵字第1098號不起訴處分確定。於前開觀
    察、勒戒執行完畢釋放後5 年內，又因施用毒品案件，經本
    院以89年度訴字第1001號判處有期徒刑6 月確定。復因施用
    毒品案件，經本院以98年度審訴字第4064號判處有期徒刑9
    月確定，於99年12月2 日縮刑期滿執行完畢。詎其仍不知悔
    改，(一)復基於施用第一級毒品海洛因之犯意，於100 年1 月
    29日10時許，在高雄市○○區○○街125 號住處廁所內，以
    將海洛因摻水置入注射針筒內，注射血管之方式，施用第一
    級毒品海洛因1 次。(二)另基於持有第一級毒品海洛因之犯意
    ，於100 年1 月30日16時20分許，在高雄市○○區○○街旁
    之公園，以新臺幣500 元之代價，向年籍不詳綽號「大胖仔
    」之成年男子，購入第一級毒品海洛因1 包（含袋，檢驗後
    淨重0.064 公克）而持有之。嗣於100 年1 月30日16時30分
    許，在高雄市○○區○○路325 號前，因其形跡可疑，為警
    盤查，郭文龍於有偵查犯罪權限之機關及公務員發覺其犯罪
    前，主動交出上開尚未施用之第一級毒品海洛因1 包予警方
    查扣，並自承其上述施用第一級毒品之犯罪事實，經其同意
    採集尿液送驗，結果呈可待因、嗎啡陽性反應。
二、證據名稱：
    被告郭文龍於本院審理時之自白，高雄市政府警察局仁武分
    局大華所偵辦毒品案件尿液採證檢驗對照表（代碼：017 ）
    、臺灣檢驗科技股份有限公司100 年2 月14日濫用藥物尿液
    檢驗報告、高雄市立凱旋醫院100 年5 月10日濫用藥物成品
    檢驗鑑定書各1 紙，高雄市政府警察局仁武分局大華派出所
    扣押筆錄暨扣押物品目錄表1 份，扣案之第一級毒品海洛因
    1 包（含袋，檢驗後淨重0.064 公克），臺灣高等法院被告
    前案紀錄表。
三、核被告上開所為，分別係犯毒品危害防制條例第10條第1 項
    施用第一級毒品罪及同條例第11條第1 項持有第一級毒品罪
    。被告持有第一級毒品後，進而施用，就其持有所施用之第
    一級毒品海洛因部分，其持有之低度行為應被施用高度行為
    所吸收，不另論其該部分之持有第一級毒品罪。被告所犯上
    開2 罪，犯意各別，行為互殊，應予分論併罰。被告有如前
    開犯罪科刑及執行紀錄，此有臺灣高等法院被告前案紀錄表
    1 份在卷可稽，其前受徒刑之執行完畢後，5 年以內故意再
    犯本件有期徒刑以上之2 罪，均為累犯，應依刑法第47條第
    1 項之規定，各加重其刑。被告於遭警查獲後，乃於有偵查
    犯罪權限之機關及公務員發覺其犯罪前，主動交付持有之第
    一級毒品海洛因1 包（含袋，檢驗後淨重0.064 公克）予警
    查扣，並自承其上述施用第一級毒品之犯罪事實，是被告此
    舉當認合於自首要件，爰依刑法第62條前段規定，就上開2
    罪均減輕其刑，並均依法先加後減之。
四、爰審酌被告前經觀察、勒戒及刑罰之執行後，仍未能徹底戒
    絕毒品，再犯本件施用毒品罪，顯見其自制力不足，且其有
    違反槍砲彈藥刀械管理條例及毒品前科，素行不佳，有前開
    前案紀錄表可參，惟念所犯施用毒品罪乃屬戕害自身身心健
    康行為，且其犯後已坦認犯行，並斟酌持有毒品之數量等一
    切情狀，分別量處如主文所示之刑，並定應執行刑。扣案之
    白色粉末1 包（含袋，檢驗後淨重0.064 公克），確屬第一
    級毒品海洛因無訛，此有高雄市立凱旋醫院100 年5 月10日
    之濫用藥物成品檢驗鑑定書在卷可稽，且包裝袋亦與毒品難
    以析離，應視同毒品，爰依毒品危害條例第18條第1 項前段
    之規定，宣告沒收銷燬。另送驗耗損部分，因已滅失，爰不
    宣告沒收銷燬之，附此敘明。
據上論斷，應依刑事訴訟法第273 條之1 第1 項、第299 條第1
項前段、第310 條之2 、第454 條第1 項，毒品危害防制條例第
10條第1 項、第11條第1 項、第18條第1 項前段，刑法第11條、
第47條第1 項、第62條前段、第51條第5 款，判決如主文。
本案經檢察官余彬誠到庭執行職務。
中    華    民    國    100     年  8     月  31      日
                  刑事第十庭  法  官  顏銀秋
以上正本證明與原本無異。
如不服本判決應於收受送達後10日內向本院提出上訴書狀，並應
敘述具體理由；如未敘述上訴理由者，應於上訴期間屆滿後20日
內向本院補提理由書（均須按他造當事人之人數附繕本）「切勿
逕送上級法院」。
中    華    民    國   100    年    8     月    31    日
                              書記官  林豐富
附錄論罪科刑法條
毒品危害防制條例第10條第1 項（施用第一級毒品罪）
施用第一級毒品者，處6月以上5年以下有期徒刑。
毒品危害防制條例第11條第1項（持有第一級毒品罪）
持有第一級毒品者，處 3 年以下有期徒刑、拘役或新臺幣 5 萬
元以下罰金。